# 请教陈版主，城投公司如何增加企业利润，以便发债等融资

提问人：wzq7357 时间：2012-02-29 16:50:37
现在各地方城市大搞建设，需要大量的资金，其中一部分是地方财政提供，另外一方面当然是大量的银行等金融机构贷款，例如国家开发银行等。现在想发债等进一步融资，会计报表就需要优化了，必须要有收入、利润等，像这种城投公司，本身并没实际的经营业务，基本都是搞建设的，修路修桥，没有真正意义上的收入。那城市建设投资公司这种企业怎么实现收入和利润呢，例如有的单位把每年的工程投资量按照财政部《基本建设财务管理规定》（财建［ 2002 ］ 394 号）规定的建设单位管理费的计提比例计算提取的建设单位管理费，作为单位的主营收入，并缴纳营业税，可行吗，另外市政府根据当年的筹资额度，按照一定比例给予经费使用，也当做单位的另外一项主营收入。另外我觉得如果城投公司参与政府土地收储，然后土地出让后，按照一定比例分享巨大的价差收入，当做投资收益，以增加企业利润，可行吗？谢谢。

回答人：chenyiwei
请注意保持作为审计师应当具备的独立性。此类地方政府融资平台公司的会计处理不合规之处往往很多，无论从会计技术角度还是实质性的偿债风险角度，风险都很大。务必谨慎承接，保持专业底线。